【裁判字號】    95,交簡上,123
【裁判日期】    951123
【裁判案由】    過失傷害
【裁判全文】
臺灣板橋地方法院刑事判決           95年度交簡上字第123號
上  訴  人  臺灣板橋地方法院檢察署檢察官
被      告  乙○○
上列被告因過失傷害案件，上訴人不服本院95年度交簡字第915
號中華民國95年7 月31日第一審判決（聲請簡易判決處刑案號：
95年度調偵字第271 號），提起上訴，本院管轄之第二審合議庭
判決如下：
    主  文
上訴駁回。
乙○○緩刑貳年。
    事  實
一、乙○○於民國94年10月6 日15時41分許，駕駛車號5115-FQ
    號自用小客車，沿臺北縣新莊市○○路134 巷往中山路2 段
    方向行駛，行經臺北縣新莊市○○路134 巷與中山路2 段之
    交岔路口，擬左轉中山路2 段，於通過該路口之行人穿越道
    之際，原應注意汽車行經行人穿越道，遇有行人穿越時，無
    論有無交通指揮人員指揮或號誌指示，均應暫停讓行人先行
    通過，且汽車行駛時，駕駛人應注意車前狀況，並隨時採取
    必要之安全措施，而依當時天候晴、日間自然光線、現場柏
    油路面、路面乾燥無缺陷、無障礙物、視距良好等一切情狀
    ，並無不能注意情形，竟疏未注車前狀況，亦未暫停讓行人
    穿越道上之行人優先通過，因而撞及在行人穿越道上之行人
    甲○○，致甲○○受有頭部外傷、頸部挫傷、四肢多處擦傷
    等傷害。乙○○於肇事後，留在現場等候警員到場處理，嗣
    於有偵查犯罪權限之機關或人員知悉其犯罪前，向到場處理
    之警員承認其為肇事人而自首之，並接受裁判。
二、案經甲○○訴由臺北縣政府警察局新莊分局報請臺灣板橋地
    方法院檢察署檢察官偵查後聲請以簡易判決處刑。
    理  由
一、上揭事實，業據被告乙○○於本院審理時坦承不諱，核與告
    訴人甲○○於警詢時指訴之情節相符，並有道路交通事故調
    現場圖、調查報告表各1 份、現場照片12幀、行政院衛生署
    臺北醫院診斷證明書、臺北縣政府警察局新莊分局道路交通
    事故肇事人自首情形紀錄表、臺灣省臺北縣區車輛行車事故
    鑑定委員會95年3 月22日北縣鑑字第950342號鑑定意見書各
    1 份附卷可稽，足認被告之自白確與事實相符。本案事證至
    為明確，被告犯行堪予認定，應依法論科。
二、被告行為後，刑法及其施行法業於95年7 月1 日修正施行，
    關於新舊法律變更之比較適用，原則上應就罪刑有關之共犯
    、未遂犯、想像競合犯、牽連犯、連續犯、結合犯，以及累
    犯加重、自首減輕暨其他法定加減原因（如身分加減）與加
    減例等一切情形，綜其全部罪刑之結果而為比較（最高法院
    95年第8 次刑事庭會議決議參照）。經查：（一）就易科罰
    金之折算標準部分，如依修正前刑法第41條第1 項前段及修
    正前罰金罰鍰提高標準條例第2 條之規定，應以銀元300 元
    即新臺幣900 元折算1 日，惟若依修正後刑法第41條第2 項
    前段（原罰金罰鍰提高標準條例第2 條已同時刪除）之規定
    ，應以新臺幣1 千元、2 千元或3 千元折算1 日，二者相較
    之下，應以修正前之規定較有利於被告；（二）就自首而言
    ，如依修正前刑法第62條，對於未發覺之罪自首而受裁判者
    ，減輕其刑，然若依修正後刑法第62條，則僅「得」減輕其
    刑，而非必減輕其刑，經比較新舊法後，應以修正前刑法第
    62條對被告較為有利；（三）再按刑法施行法增訂第1 條之
    1 ：「中華民國94年1 月7 日刑法修正施行後，刑法分則編
    所定罰金之貨幣單位為新臺幣。94年1 月7 日刑法修正時，
    刑法分則編未修正之條文定有罰金者，自94年1 月7 日刑法
    修正施行後，就其所定數額提高為30倍。但72年6 月26日至
    94年1 月7 日新增或修正之條文，就其所定數額提高為3 倍
    」，則刑法第284 條第1 項前段規定之罰金部分，應認亦隨
    同修正，而在修正前應依罰金罰鍰提高標準條例第1 條前段
    之規定提高為10倍，是修正前後所規定之罰金刑最高額，經
    換算結果並無不同，惟因修正後刑法第33條第5 款已將罰金
    刑調整為新臺幣1 千元以上，以百元計算之，經比較前後規
    定之刑度，應以修正前之規定對被告較為有利。綜上，經綜
    合比較前述各項法律變更之結果後，本案因修正後之規定並
    未對被告更為有利，依據刑法第2 條第1 項前段，應一體適
    用修正前刑法及修正前罰金罰鍰提高標準條例之規定，合先
    敘明。
三、核被告所為，係犯刑法第284 條第1 項前段之過失傷害罪。
    被告於行經行人穿越道不依規定讓行人優先通行，因而致人
    受傷，依道路交通管理處罰條例第86條第1 項之規定，應加
    重其刑。又被告於肇事後，於有偵查犯罪權限之機關或人員
    知悉其犯罪前，向到場處理之警員承認其為肇事人而自首之
    ，並接受裁判，此有臺北縣政府警局新莊分局道路交通事故
    肇事人自首情形紀錄表1 份附卷可稽，應依修正前刑法第62
    條前段減輕其刑，並先加後減之。原審以被告罪證明確，而
    適用刑法第2 條第1 項前段、第284 條第1 項前段、第62條
    前段（修正前）、第41條第1 項前段（修正前）、道路交通
    管理處罰條例第86條第1 項、罰金罰鍰提高標準條例第1 條
    前段、第2 條（刪除前），並審酌被告之過失程度、告訴人
    所受傷勢、當時迄未與告訴人成立和解等一切情狀，判處拘
    役50日，如易科罰金，以銀元300 元（即新臺幣900 元）折
    算1 日，其認事用法均無違誤，量刑亦屬適當。上訴人臺灣
    板橋地方法院檢察署檢察官僅因告訴人擬對被告請求民事賠
    償為由，提起本件上訴，經核為無理由，應予駁回。末按，
    被告前無任何犯罪科刑紀錄，有臺灣高等法院被告前案紀錄
    表1 份附卷可稽，其因一時駕車失慎，致罹刑章，於本院審
    理時自白犯罪，且已與告訴人調解成立，並賠償新臺幣4 萬
    5 千元，堪認已有悔意，歷此教訓，應足知警惕，信無再犯
    之虞，兼以告訴人亦表明不再追究被告刑責，且同意給予被
    告緩刑機會，有調解筆錄1 件可憑（見本院簡上字卷第31頁
    ），因認本案對於被告所宣告之刑，以暫不執行為適當，爰
    併予宣告緩刑2 年，以勵自新（被告行為後，刑法第74條關
    於緩刑規定亦有修正，惟犯罪在新法施行前，新法施行後，
    緩刑之宣告，應適用新法第74條之規定，最高法院95年第8
    次刑事庭會議決議參照）。
據上論斷，應依刑事訴訟法第455 條之1 第1 項、第3 項、第36
8 條，刑法第74條第1 項第1 款，判決如主文。
本案經檢察官沈志成到庭執行職務。
中    華    民    國    95    年    11    月    23    日
                  交通法庭  審判長法  官  陳鴻清
                                  法  官  劉安榕
                                  法  官  朱嘉川
以上正本證明與原本無異。
不得上訴。
                                  書記官  陳聖儒
中    華    民    國    95    年    11    月    28    日


司法院資訊處製作；財團法人民間司法改革基金會備份。
